臺灣花蓮地方法院民事判決　　　　　　　　94年度親字第13號
原　　　告　丙○○
被　　　告　甲○○
特別代理人　乙　○
上列當事人間否認子女事件，經本院於民國94年7月22日言詞辯
論終結，判決如下：
    主      文
確認被告甲○○（民國○○○年○月○日生，身分證統一編號：
Ｚ000000000號）非原告與古祥明之婚生子女。
訴訟費用由被告負擔。
    事實及理由
一、按對於無訴訟能力人為訴訟行為，因其無法定代理人或其法
    定代理人不能行使代理權，恐致久延而受損害者，得聲請受
    訴法院之審判長，選任特別代理人；特別代理人於法定代理
    人或本人承當訴訟前，代理當事人為一切訴訟行為，但不得
    為捨棄、認諾、撤回或和解，民事訴訟法第51條第1項、第
    4項定有明文。本件被告甲○○為94年5月8日日出生，此有
    其年籍資料在卷可稽，是被告無法獨立以法律行為負擔義務
    而欠缺訴訟能力，依民法第1086條規定原告及古祥明為被告
    之法定代理人，但古祥明已於93年12月31日死亡，原告提起
    本件訴訟，致被告甲○○無法定代理人行訴訟行為之代理權
    以及延遲訴訟將使之受損害，此有原告提出之戶籍謄本在卷
    可憑，而本件原告係以其子甲○○為被告，故有選任特別代
    理人之必要。茲原告已依民事訴訟法第51條規定，聲請本院
    為被告選任特別代理人，本院參酌乙○係被告血緣上之生父
    ，與被告甲○○關係密切等一切情狀，爰於94年7月22日當
    庭裁定准許，並選任乙○為被告甲○○之特別代理人為一切
    訴訟行為之權，合先敘明。
二、本件原告起訴主張：原告丙○○與古祥明於民國 (下同）8
    6年12月13日結婚，古祥明於93年12月31日死亡，而被告甲
    ○○係於94年5月8日出生，自出生日回溯第181日起至第302
    日，原告與古祥明婚姻關係仍存續中，受婚生之推定，為原
    告與古祥明之婚生子女，惟實係原告與乙○所生之子女，而
    非原告自古祥明受胎所生，爰依民法第1063條第2項規定提
    起否認子女之訴，故聲明求為判決：如主文文所示。
三、被告主張：被告甲○○非原告自古祥明受胎所生。
四、按關於認諾及訴訟上自認或不爭執事實之效力，於第589條
    否認子女之訴，不適用之，民事訴訟法第594條定有明文。
    本件被告於言詞辯論期日雖同意原告之請求並就原告主張之
    事實為自認，惟因否認子女之訴事關社會公益，係屬法院應
    依職權調查之事項，依據民事訴訟法之上開規定，被告此部
    分認諾與自認不生訴訟法上認諾或自認之效果，本院仍應依
    職權調查之。
五、本件原告主張其於94年5月8日生下甲○○，自其出生日回溯
    第181日起至第302日，原告與古祥明婚姻關係仍存續中，受
    婚生之推定，為原告與古祥明之婚生子業據提出戶籍謄本為
    證，而被告甲○○、乙○共測試1項血型抗原、2項組織抗原
    和15項ＤＮＡ標記，均無法否定乙○是被告甲○○的父親，
    基於和一般國人在台灣抗原標記頻率記的比較，乙○是甲○
    ○父親之可能性為99．00000000%以上，有馬階醫院親子鑑
    定報告書一紙在卷可憑，依該鑑定報告載明、乙○為被告甲
    ○○之生父，與古祥明顯不具有血緣關係，自非原告自古祥
    明受胎所生，堪信原告之主張為真實。
六、按「從子女出生日回溯第181日起至第302日止為受胎期間」
    ；「妻之受胎，係在婚姻關係存續中者，推定其所生子女為
    婚生子女」、「前項推定，如夫妻之一方能證明妻非自夫受
    胎者，得提起否認之訴。但應於知悉子女出生之日起，1年
    內為之」，民法第1062條第1項及同法第1063條第1項、第2
    項分別定有明文。經查，本件原告於94年5月8日產下被告甲
    ○○之時，經回溯其受胎期間係在其與古祥明婚姻關係存續
    期間，依法雖應推定被告為原告與古祥明所生之婚生子女，
    然如上所述，被告既非原告自古祥明受胎所生，原告於知悉
    被告出生之日後，於94年6月6日之1年內提起本件訴訟，請
    求確認被告甲○○非原告自古祥明受胎所生之婚生子女，於
    法洵屬有據，應予准許。
七、據上論結，本件原告之訴為有理由，爰依民事訴訟法第78條
    ，判決如主文。
中　 　華 　　民　　　國　  94  　年  　8  　月 　5   日
                          臺灣花蓮地方法院家事法庭
　　　　　　　　　　　　　　　　　    法 官 陳淑媛
上列正本證明與原本無異。
如對本判決不服，應於送達後20日內，向本院提出上訴狀（應抄
附繕本）。
                                       法院書記官
中　 　華　 　民　　　國  　94　　年 　8 　月  　8    日
